臺中高等行政法院判決　　　　　　　　　　　　　　　九十一年度訴字第四一九號
　　　　　　　　　　　　　　　.
　　原　　　告　甲○○
　　訴訟代理人　丙○○
　　被　　　告　彰化縣稅捐稽徵處
　　代　表　人　乙○○
　　訴訟代理人　丁○○
右當事人間因土地增值稅事件，原告不服彰化縣政府中華民國九十一年五月一日府法
訴字第○九一○○一三七八六○號訴願決定，提起行政訴訟。本院判決如左︰
　　主  文
原告之訴駁回。
訴訟費用由原告負擔。
　　事  實
壹、事實概要：
    原告將所有坐落彰化縣田尾鄉○○段打簾小段九五地號土地立約售予輝裕建設股
    份有限公司（以下簡稱輝裕公司）並於民國（以下同）八十九年八月八日辦理土
    地移轉現值申報，惟未於申報書註明自用住宅字樣，經被告北斗分處按一般稅率
    核課土地增值稅計新台幣（以下同）三、四九六、八一五元，原告於同年九月十
    一日檢具相關證件補行申請按自用住宅用地稅率課徵土地增值稅。被告北斗分處
    審查後，以系爭土地於訂約出售時並未申請改建，不符財政部六十七年六月三十
    日台財稅第三四二四八號函釋規定，遂以八十九年九月二十七日八九彰稅北分二
    字第一三一四八號函否准所請。嗣原告提出陳情，被告北斗分處復以九十年十二
    月十四日九十彰稅北分二字第九○一○七二九七號函予以否准。原告不服，提起
    訴願遭駁回，遂提起本件行政訴訟。
貳、兩造之陳述及爭點：
一、原告部分：
  (一)聲明：
  　1.訴願決定及原處分均撤銷。
　　2.被告應退還溢繳稅款一、一九八、六四六元及自原告八十九年九月十六日繳納
      之日起，以郵政儲金匯業局一年期定期存款利率計算之利息。
  (二)陳述：
    1.原告於八十八年十月間將所有坐落彰化縣田尾鄉○○段打簾小段九五地號土地
      ，出售與晤暘建設股份有限公司（以下簡稱晤暘公司），並依雙方約定將其上
      舊有住宅房屋拆除，後因故解除契約，乃撤銷該土地現值申報案。嗣後原告又
      覓得買主輝裕公司，同辦理土地移轉現值申報，並申請按自用住宅稅率課徵土
      地增值稅，經被告否准按一般稅率核課土地增值稅計，致原告溢繳稅款一、一
      九八、六四六元，原告申請退還遭被告否准，提起訴願亦遭駁回，遂提起本件
      行政訴訟。
    2.原告於兩次交易過程中均主張「出售」、「自用住宅用地」適用土地稅法第九
      條、三十四條之規定，依優惠稅率課徵土地增值稅，被告一再引用財政部函令
      有關「拆屋改建」種種釋示駁回原告申請，訴願機關亦不察，未能就土地稅法
      就有關「自用住宅用地」定義通盤瞭解，曲就被告不合原義之解釋。被告一再
      引用之財政部六十七年六月三十日台財稅第三四二四八號函，即本案否准原告
      申請所引用之法令釋示，並非稅法本文。
    3.查原告「出售」土地，應繳土地增值稅，只要符合土地稅法第九條、第三十四
      條，程序上符合同法第三十四條之一規定者，被告自應准原告適用自用住宅稅
      率，以保障其合法權益，今被告竟然捨本法而不用，類推適用與事實不符之法
      令釋示作為否准之依據，已違反法律保留原則而違法。實為「出售」誤為「拆
      除改建」，且土地稅法就「自用住宅用地」已有明確定義，非屬法律漏洞，自
      不得予以類推適用比附援引拆屋改建。
    4.原告出售符合「自用住宅用地」條件，非以其興建房屋以取得建造或使用執照
      為必要條件，被告一再以原告「出售」土地時，建設公司（買受人）尚無改建
      之事實為由，做為否准之理由，其認事用法顯然錯誤。
    5.被告就同一事實行為，出售「自用住宅用地」，於第一次出售於晤暘建設股份
      有限公司（以下簡稱晤暘公司）時於適用自用住宅用面積三○○平方公尺，於
      復查時，既經查明符合自用住宅用地面積為三○○平方公尺准其更正，於第二
      次出售於輝裕公司時，就同一事實卻否准原告之申請，自屬違反行政程序法第
      六條、第八條、第九條之規定。
    6.被告除引用不合法令規定之函釋，且有誤認事實之違法外，訴願機關尚未能體
      認訴願法修法後本於行政監督之責，撤銷違法之行政處分。財政部就有關「自
      用住宅用地」稅率之適用，已趨向放寬解釋，納稅義務人只要符合土地稅法第
      九、三十四條法定要件者，均應准其申請。參酌財政部七十二年八月十七日台
      財稅第三五七九七號、七十八年度台財稅字第七八○三八三○五四號、六十七
      年十月二十一日台財稅第三七○九六號、六十六年八月三十日台財稅第三五七
      七三號、六十七年六月三十日台財稅第三四二四八號、八十一年十二月八日台
      財稅第000000000號、八十六年五月五日台財稅第00000000
      0號等函釋，及台北市政府八十七年四月一日府訴字第八六○九一七二一○一
      號訴願決定意旨，應准原告適用自用住宅用地稅率。又依憲法第十九條人民有
      依法納稅之義務，被告為違法溢收之稅款，自應退還並依法加計利息始符合公
      平原則，否則即構成公法上不當得利，其所屬公務人員尚構成國家賠償之責。
      請判決如訴之聲明。
二、被告部分：
　(一)聲明：原告之訴駁回。
　(二)陳述：
    1.原告所有田尾鄉○○段打簾小段九五地號土地原於八十八年十月二十五日立約
      出售予晤暘建設股份有限公司（以下簡稱晤暘公司），並於八十八年十月二十
      八日辦理土地現值申報且申請按自用住宅稅率計課土地增值稅，此期間其地上
      房屋因買主要求於八十九年三月二十九日拆除，後因交易無法完成而於八十九
      年五月九日撤銷該現值申報案。嗣後原告又覓得買主輝裕建設股份有限公司（
      以下簡稱輝裕公司），並於八十九年八月八日訂約及辦理土地移轉現值申報，
      惟並未於申報書註明自用住宅字樣，經按一般稅率計課土地增值稅三、四九六
      、八一五元（限繳日期八十九年九月十五日），原告於八十九年九月十一日檢
      具相關證件向被告北斗分處補行申請按自用住宅用地稅率課徵土地增值稅。經
      查本案於訂約出售當時並未申請改建，不符財政部六十七年六月三十日台財稅
      第三四二四八號函釋規定，而以八十九年九月二十七日八九彰稅北分二字第一
      三一四八號函否准在案，其後原告再為陳情，為保障其權益，再詳為調查相關
      資料及請示財政部後，本案仍與前揭函釋規定不符，是以九十年十二月十四日
      九十彰稅北分二字第九○一○七二九七號函否准其請。原告不服，提起訴願，
      亦遭駁回，遂提起本件行政訴訟。
    2.按「本法所稱自用住宅用地，指土地所有權人或其配偶、直系親屬於該地辦竣
      戶籍登記，且無出租或供營業用之住宅用地。」、「本法第九條之自用住宅用
      地，以其土地上之建築改良物屬土地所有權人或其配偶、直系親屬所有者為限
      。」、「建築物非經申請直轄市、縣（市）（局）主管建築機關之審查許可並
      發給執照，不得擅自建造或使用或拆除。」、「建築執照分左列四種：一、建
      照執照：建築物之新建、增建、改建及修建，應請領建造執照。二、雜項執照
      ：雜項工作物之建築應請領雜項執照。三、使用執照：建築物建造完成後之使
      用或變更使用，應請領使用執照。四、拆除執照：建築物之拆除，應請領拆除
      執照。」分別為土地稅法第九條、土地稅法施行細則第四條及建築法第二十五
      條第一項、第二十八條所明定。次按「地上建物拆除改建時：(一)改建前合於自
      用住宅用地，其在新建房屋尚在施工未領到（現改為核發）使用執照前移轉者
      ，准按特別稅率計課土地增值稅。」、「地上房屋拆除改建，如改建前合於自
      用住宅用地課稅規定，其在新建房屋尚在施工未核發使用執照前移轉時，無論
      地上新建房屋建照執照起造人名義為誰，仍得適用本部（六七）台財稅第三四
      二四八號函說明三(一)規定，按特別稅率計課土地增值稅。」、「主旨：鄭○○
      君所有之○○號土地，其地上房屋拆除後，據報並未申請改建，該土地於出售
      時，應無自用住宅用地稅率核課土地增值稅之適用。說明：二、本部（七○）
      台財稅第三○五四一號函釋，地上房屋拆除改建，地上土地分割為數地號，仍
      屬自用住宅用地，及（六七）台財稅第三四二四八號等有關拆屋改建後出售土
      地適用自用住宅用地稅率計稅之函釋，均係以『拆屋改建』之土地為前提要件
      。本案鄭○○君所出售○○號土地，係由原共有之自用住宅用地分割而來，共
      有土地既經辦理共有物分割登記，土地已分屬各人所有，其地上房屋拆除後，
      部分原共有人所取得之土地雖已申請建築，但鄭君前揭土地，據報並未申請改
      建，出售時為空地，並不符合拆屋改建之要件，應無前揭函釋自用住宅用地稅
      率課徵土地增值稅之適用。」、「土地所有權移轉，申報人申報移轉現值時所
      檢附之契約書與雙方私訂之買賣契約書，兩者訂約日期不同，其申報移轉現值
      之審核，究以何日之公告土地現值為準一案，復如說明二。說明：二、本案經
      函准內政部八十一年十月十三日台內地字第八一一二六九一號函略以：『‧
      ‧惟其所檢附之契約書訂約日期，經檢舉有造假之情形，如經查明屬實，自得
      按所查之真實訂約日期，依規定審核其申報土地移轉現值。』亦分別為財政部
      六十七年六月三十日台財稅第三四二四八號函、八十一年十二月八日台財稅第
      000000000號函、八十二年四月十五日台財稅第八二○一一○五二八
      號函及八十一年十一月六日台財稅第八一○四六九○二一號函核釋有案（土地
      稅法令彙編第五七、六十、六十、及一五五頁）。
    3.按土地稅法第九條、第三十四條及同法施行細則第四條規定可知以自用住宅用
      地稅率課徵土地增值稅之首要條件，乃土地上須「有自用住宅」之地上建築且
      所有權人等需於該地辦竣戶籍登記。至原符合自用住宅用地規定之土地，其地
      上房屋拆除後可否適用自用住宅稅率，按財政部六十七年六月三十日台財稅第
      三四二四八號及八十一年十二月八日台財稅第000000000號函釋等規
      定，則須有「拆除改建」之事實，若僅有拆除，未有改建之事實，則不能適用
      自用住宅稅率課徵土地增值稅，此於財政部八十二年四月十五日台財稅第八二
      ○一一○五二八號函釋亦有明文規定。查系爭土地前於出售予晤暘公司時，因
      買主晤暘公司要求已於八十九年三月二十九日拆除地上房屋，即系爭土地業經
      拆除為空地，合先敘明。再查因該交易無法完成而於八十九年五月九日撤銷該
      現值申報案。嗣後原告又覓得買主輝裕公司，雙方並於八十九年八月八日按一
      般案件申報移轉，原告於八十九年九月十一日檢具相關證件向被告北斗分處補
      行申請按自用住宅用地稅率課徵土地增值稅。因地上房屋已拆除，為查明有無
      合乎前開財政部函釋「拆除改建」之規定，經查其所檢附之契約書所載訂約日
      期雖為八十九年八月八日，惟依其申報書所附私訂之買賣契約書及輝裕公司出
      具之說明書等資料顯示，真實訂約日期應為八十九年七月十四日，而原告於八
      十九年八月七日始向彰化縣政府申請建照執照，有彰化縣政府九十年六月二十
      九日九○彰府工管字第一一二八○二號函可稽，則其訂約出售土地當時並未申
      請改建，不符拆除改建規定，至臻明確。查本件系爭土地既無改建之事實，自
      與土地稅法第九條及同法施行細則第四條有關自用住宅用地之要件不符，而無
      同法第三十四條自用住宅土地稅率之適用，是被告依職權援引相關法令函釋規
      定審查，否准所請，核非無據。原告所稱被告捨本法而不用，類推適用與事實
      不符之法令釋示作為否准之依據等語，容有誤解，所執之詞，實不足採。
    4.按財政部六十七年六月三十日台財稅第三四二四八號函及八十一年十二月八日
      台財稅第000000000號函釋意旨皆在闡明改建前合於自用住宅用地，
      其地上房屋經拆除後，須有「改建」之行為，其土地增值稅亦有自用住宅用地
      稅率之適用，又建築法第二十八條明定：「建照執照：建築物之新建、增建、
      改建及修建，應請領建造執照。」又依財政部九十年九月二十六日台財稅字第
      ○九○○四五五八二五號函釋：「‧‧按『拆除改建』適用自用住宅用地稅率
      課徵土地增值稅之規定，係以拆除改建之事實為前提‧‧。」是房屋拆除後，
      有無申請改建（即申請建照執照），於稽徵實務上，足供作為審核其出售時有
      無特別稅率適用之要件。是原告主張其出售符合「自用住宅用地」條件，非以
      其興建房屋以取得建造或使用執照為必要條件乙節，顯有誤解法意。
    5.查原告前於八十八年十月二十五日出售系爭土地予晤暘公司時，該房地經查明
      符合土地稅法第九條及第三十四條規定，准按自用住宅用地稅率計課土地增值
      稅。惟該交易已因八十九年五月九日撤銷現值申報案而消滅。其後於八十九年
      七月十四日再行訂約出售與輝裕公司時，該地上房屋業經拆除，已非自用住宅
      用地，且出售時亦未申請改建，按前揭財政部八十二年四月十五日台財稅第八
      二○一一○五二八號函釋規定，本案並不符合拆屋改建之要件，亦無自用住宅
      用地稅率課徵土地增值稅之適用。兩者發生之時間、交易主體及事實狀況均不
      相同，自當以行為發生時之事實為審查依據。原告所稱於第二次出售於輝裕公
      司時，就同一事實否准原告之申請，違反行政程序法第八條、第九條規定乙節
      ，於法無據，本案就立約出售當時之情形審核否准所請，於法尚無不合。綜上
      所述，原告訴訟顯無理由，請依法予以駁回。
    理  由
一、查本件雖前經被告以八十九年九月二十七日八九彰稅北分二字第一三一四八號函
    否准原告之申請，嗣原告再次提出申請，被告為保障原告權益，重新調查審酌相
    關資料後，以九十年十二月十四日九十彰稅北分二字第九○一○七二九七號函否
    准原告申請，應認為被告係成立另一行政處分，此即學說上所謂之「第二次裁決
    」，原告對之提起行政救濟尚無不符，合先敘明。
二、按本法所稱自用住宅用地，指土地所有權人或其配偶、直系親屬於該地辦竣戶籍
    登記，且無出租或供營業用之住宅用地。」、「土地所有權人出售其自用住宅用
    地者，都市土地面積未超過三公畝部分或非都市土地面積未超過七公畝部分，其
    土地增值稅統就該部分之土地漲價總數額按百分之十徵收之；超過三公畝或七公
    畝者，其超過部分之土地漲價數額，依前條規定之稅率徵收之。」土地稅法第九
    條、第三十四條第一項分別定有明文。又「地上房屋拆除改建時：（一）改建前
    合於自用住宅用地，其在新建房屋尚在施工未領到使用執照前移轉者，准按特別
    稅率計課土地增值稅。」、「地上房屋拆除改建，如改建前合於自用住宅用地課
    稅規定，其在新建房屋尚在施工未核發使用執照前移轉時，無論地上新建房屋建
    造執照起造人名義為誰，仍得適用本部（六七）台財稅第三四二四八號函說明三
    （一）規定，按特別稅率計課土地增值稅。」亦經財政部六十七年六月三十日台
    財稅第三四二四八號、八十一年十二月八日台財稅第000000000號函釋
    在案，此一函釋係財政部基於稅務最高主管機關之地位，本於職權對稅法之適用
    所為之解釋，核與法律之規定無違，自得予以適用。又依憲法第一百四十三條第
    三項規定意旨，土地之自然增值應課徵土地增值稅，是以土地稅法第二十八條規
    定：土地所有權移轉時應按其土地漲價總數額徵收土地增值稅。同法第三十三條
    規定有土地增值稅之一般稅率，另同法第三十四條則就自用住宅用地另行規定優
    惠之稅率。準此，適用自用住宅用地優惠稅率者，應以土地移轉時土地上有住宅
    存在為要件。上開財政部六十七年六月三十日函釋，對於地上房屋拆除改建之情
    形仍准予適用自用住宅之優惠稅率，係屬例外從寬之解釋。惟依其解釋意旨，仍
    應以「有改建之事實」為前提，故如土地移轉時自用住宅業已拆除，而尚無改建
    之事實者，則該筆土地已成空地，與自用住宅之要件不合，復與財政部上開解釋
    之意旨有間，自不得適用自用住宅之優惠稅率。
三、本件原告前將系爭土地售予晤暘公司，申請按自用住宅用地稅率課徵土地增值稅
    ，該土地現值移轉申報案因交易無法完成而撤銷。原告嗣與輝裕公司另訂買賣契
    約，將系爭土地售予輝裕公司，並辦理土地移轉現值申報，未於申報書註明自用
    住宅字樣，經被告按一般稅率核課土地增值稅，原告於同年九月十一日檢具相關
    證件補行申請按自用住宅用地稅率課徵土地增值稅。被告以系爭土地於訂約出售
    時並未申請改建，不符財政部六十七年六月三十日台財稅第三四二四八號函釋規
    定，遂以八十九年九月二十七日八九彰稅北分二字第一三一四八號函否准所請。
    嗣原告提出陳情，被告復以九十年十二月十四日九十彰稅北分二字第九○一○七
    二九七號函否准。原告不服，循序提起本件行政訴訟，主張如事實欄所載。
四、經查：
    (一)本件系爭原告所有之坐落彰化縣田尾鄉○○段打簾小段九五地號土地上原蓋有
      木造住宅一棟（門牌號彰化縣田尾鄉溪畔村八鄰模範巷一六二號），原告設籍
      於該處，八十八年十月二十五日原告將系爭土地出售予晤暘公司，同年月二十
      八日辦理土地現值申報，申請適用自用住宅稅率繳納土地增值稅，八十九年三
      月二十九日原告依買賣契約約定拆除上開房屋，其後買賣雙方因故解除買賣契
      約，乃於同年五月九日共同申請撤銷土地移轉現值申報，經被告北斗分處函復
      准許。嗣同年七月十四日原告另與輝裕公司訂立買賣契約書，出售系爭土地，
      同年八月七日原告申請建築執照，同年月八日就與輝裕公司之買賣辦理土地移
      轉現值申報，並依一般稅率繳納土地增值稅在案，同年九月十一日原告申請依
      自用住宅稅率計課土地增值值稅，嗣輝裕公司於同年十月三日另行就系爭土地
      申請建造執照，同年月十六日取得建造執照等情，分別有土地登記簿謄本、住
      宅拆除前之建物測量成果圖、房屋稅籍證明書、原告之戶籍謄本、土地增值稅
      （土地現值）申報書、土地買賣契約書、被告機關自用住宅用地地上建物使用
      情形查復表（加註房屋拆除日期）、建造執照及彰化縣政府九十年六月二十九
      日九○彰府工管字第一一二八○八二號函等附原處分卷可稽，均堪認定。
    (二)如前所述系爭土地上原告之自用住宅業於八十九年三月二十九日拆除完畢，故
      其於同年七月十四日與輝裕公司訂立買賣契約時，系爭土地上並無自用住宅，
      且無改建之事實存在，核與首揭土地稅法第九條及同法施行細則第四條有關自
      用住宅用地之要件不符，自無同法第三十四條自用住宅優惠稅率之適用。至原
      告於八十九年八月七日提出申請，經彰化縣政府發給之八十九彰工管（建）字
      第三○三八四號建築執照，並非輝裕公司所欲改建之房屋，該建照事後業於輝
      裕公司另行申請建照時自動繳回作廢，有彰化縣政府工務局八十九年十月十六
      日八九彰工管字第三八○三、三八○四、三八○五、三八○八、三八一二、一
      三八一四號函在原處分卷可考，且該建照係原告與輝裕公司訂立買賣契約後始
      提出申請，並不能作為出售土地時已有改建事實之證明。另原告所提輝裕公司
      出具之說明書（見原處分卷第九十九頁），其上雖載有：該公司確係以建築住
      宅為目的而購買系爭土地，立約當日並確知土地上有已完工之「房屋建築基礎
      」，且原告已著手申請建築執照云云。惟查原告遲至八十九年五月一日始與晤
      暘公司解除買賣契約，若果有「房屋建築基礎」存在，亦係晤暘公司所為，核
      與本件原告與輝裕公司之買賣已屬無關，且依該說明原告既已完成房屋建築基
      礎，並已就該建築基礎申請建築執照中，則買受人輝裕公司為免日後滋生糾紛
      ，必於契約中將兩者權義如何能解決均詳予記載清楚，乃於雙方買賣契約之第
      十七條第五款僅約定「如有申請建照等情形，應於點交土地時將建照正本及相
      關證件交付甲方收執」，而就建築基礎不予載明。而當時雙方於八十九年七月
      十四日訂之買賣契約，原告於同年八月七日始申請建築執照，已如前述，則該
      買受公司如已如說明書所載，確已知悉原告已申請建築執照中，何於契約書中
      載「『如』有申請建照等情形‧‧‧」，足見該說明書係事後附和之詞，尚不
      能為原告有利之認定，而輝裕公司徒有改建之意圖，於締約時尚無改建之事實
      存在，亦與前揭函釋意旨不符。從而，原處分否准原告適用自用住宅優惠稅率
      之申請，並無違誤。
    (三)原告雖主張適用自用住宅用地優惠稅率，只要符合土地稅法第九條、第三十四
      條之規定，且程序上符合同法第三十四條之一規定，被告即應准其所請，被告
      類推適用法令釋示，違反法律保留原則；又原告出售予晤暘公司時被告已准按
      自用住宅稅率課稅，出售予輝裕公司時被告就同一事實予以否准，違反行政程
      序法第六條、第八條、第九條之規定云云。惟依土地稅法第九條、第三十四條
      規定之意旨，自用住宅用地優惠稅率之適用，以土地移轉時有自用住宅為要件
      ，已如前述，縱有拆除改建之情形，亦應切合拆除改建之要件，系爭土地之移
      轉並不符合上開要件，亦如前述，自不得適用自用住宅用地優惠稅率。又首揭
      財政部函釋係主管機關之本於職權所為之解釋，用以闡明法律之真意，統一法
      律適用，與法律並無違背，核與法律保留原則無違。另原告前與晤暘公司辦理
      移轉現值申報，雖經被告准予按自用住宅用地稅率課徵土地增值稅，然事後該
      移轉現值申報案既經原告申請撤銷，且該地上房屋業已拆除，前准按自用住宅
      用地課稅之原因即已消滅，要不能謂系爭土地仍屬「自用住宅用地」，原處分
      否准原告適用自用住宅優惠稅率之申請並無不合，原告空言指摘原處分違反行
      政程序法第六條平等原則、第八條誠信原則、第九條就當事人有利不利之情形
      應一律注意等規定，核屬無據，不足採取。
    (四)綜上所述，本件原處分並無違誤，訴願決定予以維持亦無不合，原告訴請撤銷
      均無理由，應予駁回。
五、本件被告否准適用自用住宅優惠稅率課徵土地增值稅既無違誤，原告所繳之土地
    增值稅款並無溢繳，原告併訴請退還溢繳稅款及利息自屬無據，應併予駁回。
據上論結，本件原告之訴為無理由，依行政訴訟法第一百九十五條第一項後段、第九
十八條第三項前段，判決如主文。
中　　華　　民　　國　　九十一　　　年　　　十一　　　月　　十一　　　　日
                 臺 中 高 等 行 政 法 院   第 三 庭
                                審 判 長 法  官　王　茂　修
                                         法  官　莊　金　昌
                                         法  官　許　金　釵
右正本證明與原本無異。
如不服本判決，應於判決送達後二十日內向本院提出上訴書狀，其未表明上訴理由者
，應於提起上訴後二十日內向本院提出上訴理由書（須依對造人數附具繕本）；如於
本判決宣示或公告後送達前提起上訴者，應於判決送達後二十日內補提上訴理由書（
須附繕本）。未表明上訴理由者，逕以裁定駁回。
提起上訴應預繳送達用雙掛號郵票拾份（每份三十四元)。
中　　華　　民　　國　　九十一　　　年　　　十一　　　月　　十一　　　　日
　　　　　　　　　　　　　　　　　　　　 法院書記官　蔡逸媚
